【裁判字號】    92,上重訴,4
【裁判日期】    920910
【裁判案由】    違反毒品危害防制條例
【裁判全文】
臺灣高等法院高雄分院刑事判決                      九十二年度上重訴字第四號
    上  訴  人  台灣屏東地方法院檢察署檢察官
    上  訴  人
    即  被  告  丙○○
    選任辯護人  郭家駿
    上  訴  人
    即  被  告  乙○○
    選任辯護人  鄧國璽
右上訴人等因被告等違反毒品危害防制條例案件，不服臺灣屏東地方法院九十一年度
重訴字第八號中華民國九十二年三月五日第一審判決（起訴案號：臺灣屏東地方法院
檢察署九十一年度偵字第八二九號、第三三０八號、第三六九七號），提起上訴，本
院判決如左：
    主  文
上訴駁回。
    事  實
一、吳耀安有傷害致死、妨害自由及偽造文書等前科，其所犯偽造文書案件，經本院
    判處有期徒刑二月，如易科罰金以三百元折算一日確定，於八十八年二月二十三
    日易科罰金執行完畢（構成累犯）。
二、緣張正雄（化名，真實姓名年籍詳卷。下同）有意購買第一級毒品海洛因牟利，
    遂透過姓名年籍不詳、綽號「賣鹽順」之友人向外打探、居間引介，「賣鹽順」
    乃於民國（下同）九十一年二月二日前之不詳時日，在不詳地點將上情轉告乙○
    ○。乙○○為求營利，即與丙○○、姚仁國（通緝中。於警訊及偵查中曾冒名顏
    建民應訊）共同基於販賣第一級毒品海洛因之犯意聯絡，合組販毒集團，先於九
    十一年二月二日前之不詳時日，在不詳地點向某不詳姓名之成年人，以不詳之價
    格販入第一級毒品海洛因後，由乙○○以其所有門號0000000000號、
    0000000000號行動電話各一支（未扣案）為聯絡工具，透過居間引介
    之「賣鹽順」與張正雄商妥於九十一年二月二日下午五時許，在設於屏東縣屏東
    市○○路一九之七號「富光飯店三一五號」房內交易毒品。丙○○則以其所有門
    號0000000000號行動電話一支（未扣案）與乙○○等人聯絡相關事宜
    。嗣於九十一年二月二日下午五時許，乙○○駕駛車號不詳之自用小客車、姚仁
    國駕駛自稱為「蔡三田」之友人所有車號ＹＲ—八六０九號自用小客車（登記名
    義人為鄭敏璋）搭載丙○○攜帶第一級毒品海洛因四塊（合計淨重一四一五點八
    公克，包裝重二九點二七公克，裝於一只未扣案之白色手提袋內），陸續依約抵
    達富光飯店鄰近停車，並推由丙○○負責攜帶前開毒品後，即各自下車先後步入
    富光飯店內與已在此等候之「賣鹽順」會合，由「賣鹽順」帶領乙○○、丙○○
    至該飯店三樓三一五號房內，與已在此等候多時之張正雄交易毒品，而姚仁國則
    留在該飯店一樓大廳處把風接應。乙○○、丙○○嗣於同日下午五時三十分許，
    因見張正雄認其等所提供之毒品成色不佳，不欲購買，雙方交易難有結果，乃即
    罷手，改由乙○○攜帶前開毒品，共同離房預備下樓離去，因不知此期間內，姚
    仁國形跡早露，已為據報在場埋伏之警調人員先行逮捕，而共同搭乘電梯下樓，
    待至一樓，尚未步出電梯，旋見警調人員一湧而上，倉皇中，乙○○忙將所提毒
    品丟下，以脫免干係，惟其二人仍為警調人員順利逮獲並扣得前開海洛因四塊。
三、案經法務部調查局屏東縣調查站、內政部警政署保安警察總隊第三大隊移送臺灣
    屏東地方法院檢察署檢察官偵查及同署檢察官自動檢舉偵查起訴。
     理  由
一、訊據上訴人即被告乙○○、丙○○固對於二人夥同姚仁國於前開時、地與人交易
    毒品，及二人嗣後欲離去時即為警當場查獲並扣得上開毒品等事實自承不諱，惟
    均矢口否認有何賣毒情事，被告乙○○辯稱：當甲伊係受伊表哥林忠嘉所託前去
    買毒品，並非販毒云云；被告丙○○辯稱：因乙○○向伊誆稱有債務糾紛，需要
    伊幫忙帶錢，以防被搶，伊不疑有他，才會幫忙乙○○把錢帶去富光飯店，詎知
    ，到現場卻發現是乙○○要向人買毒品，始知受騙，雖然事後一再央求先行離去
    ，但賣主怕出事，拒絕讓伊離去，伊完全是被迫待於現場，本案根本與其無關，
    且本案係乙○○要向人買毒品，並非販毒云云。
二、經查：
  （一）前揭自被告乙○○於富光飯店電梯內，因突遇警埋伏逮捕，而匆忙丟棄在旁
        之白色手提袋內所起獲之白色塊磚，經檢察官送請法務部調查局以化學呈色
        法及氣相層析質譜儀分析法鑑定結果，確均係第一級毒品海洛因（淨重一四
        一五點八公克，包裝重二九點二七公克）無訛，有該局調科壹字第二四００
        ０二０六０號鑑定通知書一紙附卷可憑（見八二九號偵卷第一二八頁），是
        該扣案之白色塊磚四塊確屬毒品危害防制條例所定之第一級毒品無疑。
  （二）證人張正雄因經原審依職權核發證人保護書在案，並認其身分有保密之必要
        ，而依證人保護法第十一條四項之規定，於原審審理期日諭知其應以視訊傳
        送之方式接受訊（詰）問及與被告二人對質，致被告二人無從當面指認張正
        雄是否即為與其等交易毒品之人，乃被告二人及辯護人因此質疑證人張正雄
        之適格性。但查，證人張正雄於警訊時所述如何透過「賣鹽順」撥打000
        0000000、0000000000號行動電話與被告乙○○商定交易
        毒品時間、地點等情，與被告乙○○於調查站及偵訊時所供如何接洽本件交
        易情節相符；而檢察官於九十一年七月十七日隔別訊問證人黃景篁、張正雄
        ，證人黃景篁證稱：「（你們查獲時被告手上所提袋子是何顏色？裡面裝何
        東西？）答：˙˙˙是白色，裡面裝海洛因磚四塊，用紅色紙包住」，證人
        張正雄證稱：「（他們用何袋子裝海洛因？）答：手提袋，海洛因是用紅色
        紙包著˙˙˙」（見同上偵卷第一四頁正面）。衡情證人張正雄（化名）倘
        未參與實際交易，當無從詳悉本件交易細節，是其應為被告二人所指毒品交
        易之對象，甚為明確。因而，就本案毒品交易情形即被告二人究係買毒品或
        賣毒品等情，張正雄具證人適格性，殆無疑義，被告二人及辯護人上開主張
        ，尚有誤會。
  （三）證人張正雄於警、偵訊、原審及本院審理時始終證稱係向被告等人購買毒品
        等語，而被告乙○○、丙○○則均答以張正雄才是賣毒者等詞，固各執一詞
        。但關於本案毒品買主究係何人？被告乙○○於屏東縣調查站時先稱：「（
        詳述『順仔』〈即賣鹽順，下同〉仲介你購買該四塊海洛因磚之過程？）答
        ：‧‧‧隔日順仔復向我提及，指稱貨主那邊目前有四塊海洛因磚，提議由
        吾等二人共同買下，每人二塊，平均每塊價錢為六十七萬，並由我代墊全數
        貨款，而順仔禮拜一（九十一年二月四日）時會償還我一半之該購毒款項˙
        ˙˙」（見八二九號偵卷第十四頁），於偵訊時供稱：「（你為何買那麼多
        毒品？）答：除了我自己吸的以外，大部分是朋友蔡正義要的‧‧‧‧他是
        五十一年次、離婚了、高雄市人」、「（有何證據可證明大多數的貨是蔡正
        義要的？）答：沒有」、「（買毒品二百多萬何來？）答：我以我父親房地
        產向台銀大昌分行貸款，而錢在八十九年十一月撥下來的，另外我也有開一
        家岱奎企業有限公司進出口木材，還有在大陸也有生意，湊出來的」等語（
        見八二九號偵卷第五十五頁），嗣於原審審理時又供稱：「（警察查獲當甲
        的錢，你由何處領取？）答：我的親戚，林忠嘉交給我的‧‧‧」、「（你
        知否林忠嘉交給你錢的用途？）答：我知道，錢的用途是林忠嘉叫我去買毒
        品用的」等語（見原審卷一五三頁、一五四頁審判筆錄），於本院亦為大致
        相同之供述，並舉證人李盛斌為證（見本院九十二年六月十三日、同年七月
        四日訊問筆錄）。被告乙○○對前開毒品海洛因先則於屏東縣調查站供稱係
        與賣鹽順共同買下，而先由被告乙○○代墊全部貨款云云，後於偵查中供稱
        ：除自己吸食外，大部分是蔡正義要的云云，於原審及本院審理時又改稱林
        忠嘉叫伊去買毒品的，錢也是林忠嘉交的云云，其本身前後之供述不一且矛
        盾；亦與被告丙○○於偵訊時供稱：「（本次買主是誰？）答：是賣鹽順要
        買的」（見八二九號偵卷第二十五頁正面）之供述不相吻合。被告二人既均
        自承於毒品交易時在場，初不論其等到場目的為何，其等既已目睹交易實際
        情況，對於毒品買主自當知之甚詳，為何供述情節不一，是其等供稱係屬買
        方，應非實在。被告乙○○雖辯稱：係為迴護林忠嘉，始於調查站應訊及偵
        訊時作不實陳述云云，但由被告乙○○先後供稱，或謂要與其共同買下該毒
        品之人為「賣鹽順」或「蔡正義」，或謂係「林忠嘉」交錢叫其買下該毒品
        ，已見其供述不實，已如前述，況「賣鹽順」、「蔡正義」、「林忠嘉」等
        人，不是不知其真實姓名、年籍（賣鹽順、蔡正義部分），就是現已死亡（
        林忠嘉。見本院被告乙○○九十二年七月四日訊問筆錄），致法院無法查證
        其所辯買毒之情節為真實，益見係有意隱瞞實情。
  （四）又被告丙○○究係於何時、何地，受何人所託帶錢到場？被告丙○○於屏東
        縣調查站供稱：「（‧‧‧查獲你與乙○○、顏建民正在進行毒品交易，其
        詳情為何？）答：九十一年二月二日中午十二時許「賣鹽順」到我家，渠告
        訴我他要到屏東辦事情，為了避免黑吃黑，將用報紙包好的二百餘萬元款項
        交給我‧‧‧我乃搭計程車至高雄市○○區○○路找顏建民‧‧‧」（見八
        二九號偵卷第十八頁正面），於偵訊時供稱：「（你到飯店作何事？）答：
        因之前我有欠賣鹽順仔一些錢，他拜託我帶本次買賣的錢到富光飯店。」（
        見同上偵卷第二十五頁）、「（你進飯店前提的紙袋是什麼？）答：是賣鹽
        順在九十一年二月二月早上十二點多，在我家樓下，當時只有我們二人在場
        ，拿給我的。」等語（見同上偵卷第四十一頁反面），均供稱係於九十一年
        二月二日中午十二時許，「賣鹽順」始委其幫忙並交付金錢，被告乙○○並
        未在場，且收錢後即搭計程車去找姚仁國云云；然其嗣於原審審理時卻改稱
        ：「（案發當甲你到富光飯店做何事情？）答：因為案發前一甲乙○○有找
        我，我看到他與賣鹽順在一起，當時賣鹽順告訴我他隔甲早上有一條債務糾
        紛，要還錢，希望我與乙○○一起過去保護這筆錢‧‧‧隔甲約十點多左右
        我有打電話給賣鹽順問他不是要去屏東，他說還沒有決定時間，他要我問乙
        ○○，之後乙○○就開車過來載我過去，當時乙○○就載我帶著兩百多萬元
        過去‧‧‧」等語，所供前後不一，差異甚大，若其確係無辜牽涉本案，則
        其對於如何受託帶錢至現場之親身事實，因深刻體認，自能前後為同一之陳
        述，豈有前開反覆之供詞。又，被告乙○○於原審審理時另供稱：「（被告
        丙○○當甲為何會在富光飯店？）答：是因為當甲我拿錢交給丙○○，我跟
        他說有一件債務糾紛，我怕拿錢過去會被搶，所以請丙○○與我一起拿錢過
        去那邊。」等語，核與其於調查站應訊時所供：抵達富光飯店樓下等候交易
        通知時，才發現丙○○、姚仁國亦到場等語（見同上偵卷第十四頁反面）、
        於偵訊時所供稱：但我到飯店又碰到丙○○、姚仁國，我覺得很奇怪等語（
        見同上偵卷第二十六頁正面），及被告丙○○上開供述內容，均不相吻合。
        衡情，如被告丙○○所辯係受乙○○所騙，才幫忙帶錢到場一節屬實，其等
        就丙○○為何到場等情，所供自應相同，不致彼此不一；此外，被告二人於
        原審審理時均供稱：係有債務糾紛，怕被搶，才託丙○○帶錢等語，惟依其
        等供述情節，被告丙○○所攜款項本欲交予對方，豈有又怕對方行搶之理，
        況既係恐遭搶，則共同被告姚仁國亦已隨同到場，何不邀其同行上樓，以壯
        聲勢，反令其獨留樓下。凡此，諸多疑點，均難認被告丙○○等係帶錢到場
        買毒之一方，亦難認被告丙○○對於賣毒一事不知情。
  （五）被告二人於原審審理時復供稱：當日「賣鹽順」有將錢打開予證人張正雄看
        等語，惟被告二人是否確屬買家而有帶錢到場等節，尚非無疑，已如前述，
        而販賣毒品罪行重大，賣毒者甘冒重刑加身之風險，以身試法，所求無非營
        取暴利，是賣毒者，對於交易錢鈔，自當詳予檢視，以防作假，倘被告二人
        前開供述為真，衡情證人張正雄自應就被告二人所帶紙鈔有所檢視，然被告
        乙○○於原審審理時卻供稱：張正雄沒有點錢云云，被告丙○○於原審審理
        時供稱：不知道張正雄有沒有點鈔，我完全沒看到云云，二人所供明顯不一
        ，且均與常理相違；被告二人於原審審理時更供稱：當時買賣未成交，交易
        價額未定，張正雄就叫他們先走等語，則本次交易既未成交，證人張正雄更
        未收取價金，證人張正雄豈有輕易即讓其等將毒品帶走之理，是被告二人此
        部分供述，亦均不足採。又被告乙○○係單獨駕車至富光飯店，並獨自步入
        富光飯店一情，已據證人即查獲本案之法務部調查局屏東縣調查站調查員謝
        佳宏及證人吳景篁於原審審理時證述甚詳，被告二人供稱「賣鹽順」係搭乘
        乙○○車輛到富光飯店，並與乙○○同行至富光飯店云云，應屬不實，尚不
        可採。
  （六）又證人張正雄如何透過「賣鹽順」與被告等人相約在富光飯店三樓三一五號
        房內交易毒品，被告二人又如何向其推銷毒品，其又如何未予購買等情，迭
        據證人張正雄於警訊、偵訊、原審審理時證述甚詳，證人張正雄於警訊時先
        證稱：「（你是否能就相關案情詳細說明？）答：‧‧‧在二月一日透過「
        賣鹽順」打「路路安」（指被告乙○○）0000000000、0000
        000000號二支行動聯絡‧‧‧二月二日當甲下午我先至屏東市○○路
        與公園路口之富光飯店開了一間房間（三一五號房）等對方來交貨，在下午
        三點多「賣鹽順」帶了「路路安」與另名綽號「鳳梨」（指被告丙○○）之
        男子進來房間與我交易，我在看了毒品後認為成分不足，因此拒絕該次之交
        易。後來「路路安」與「鳳梨」先離開房間‧‧」（見八二九號偵卷第一二
        九頁反面）；嗣於偵訊時證稱：「（九十一年二月二日是否有在屏東市○○
        路與公園路口之富光飯店三一五號房內欲與乙○○準備交易毒品海洛因？）
        答：是，是他們二人（乙○○、劭立屏）有帶海洛因來給我看‧‧‧」、「
        （這次毒品為何沒有交易成？）答：這次的毒品不是很好。」（見同上偵卷
        地一四四頁反面、第一四五頁反面）；於原審審理時結證稱：「（九十一年
        二月二日當甲在屏東市○○路的富光飯店的交易情形如何，請詳述之？）答
        ：我當甲與賣鹽順仔一起去富光飯店，他們帶四塊的海洛因過去說要給我們
        試，‧‧‧當時我就說成份不是很純，‧‧‧」、「（當甲綽號「路路安」
        的乙○○為何會在現場？）答：當甲他們帶海洛因進來‧‧‧」、「（丙○
        ○當時為何會在現場？）答：當時他們拿海洛因進來時，丙○○他們是拿雙
        獅牌包裝起來的海洛因過來‧‧‧」等語，所供交易毒品情節前後相符，並
        經當庭指認被告二人即為與其交易毒品之人明確，復有前開毒品扣案可稽，
        且被告二人應非本次交易之買家，業如前述，證人張正雄之證述自足為被告
        二人論罪科刑之依據。證人張正雄雖於原審審理時稱現場有五人在場等語，
        然查，證人於警訊、偵訊及原審審理時均指稱現場僅有其本人、被告二人及
        「賣鹽順」等在場，其所稱之第五人，衡係記憶模糊，一時口誤所致，尚無
        從因此即認其前開所言有所不實而不可信；又證人張正雄與被告二人素不相
        識，僅因本次交易而偶見面一次，為被告二人及證人張正雄所陳在卷，互核
        相符，證人張正雄即經當庭指認被告丙○○為其交易對象無誤，其稱被告丙
        ○○為「鳳梨」，或「屏仔」乃屬枝微末節之事，均無礙本案事實之認定。
        至證人張正雄於本院審理時另稱：伊無買毒之意，更未帶錢到場，只是受賣
        鹽順之託去試毒品品質云云，係脫免自身買毒犯行之詞，尚不可採，更不足
        資為有利被告二人之認定。
  （七）另，證人即承辦員警吳景篁於本院更證稱：「（化名張正雄之人如何自首？
        ）答：我們這個案子開始就是秘密證人檢舉，我們知道被告二人他們要賣毒
        品，但是因為現場沒有抓到人，後來是透過線民，知道是化名張正雄之人要
        買毒品，我們本來不知道他要買，是後來問線民，線民才說是他，後來是丙
        ○○他們一直辯說他們是要來買，不是要賣，承辦檢察官就要我們是否可以
        找到化名張正雄之人來作證，當初是他們要買毒品，不是要賣的，我們才透
        過線民找到他們來作證」、「˙˙˙我們是跟蹤被告這邊˙˙˙」、「當初
        丙○○、乙○○這邊的人，有無被查到現金？）答：沒有，只有被查到扣案
的海洛因」、「（本案究竟是何人要買毒品？）答：線民說是化名張正雄的
        人要買的，不是被告二人要買的，當初被告他們到的時候，我們有看到他們
        就是提那個袋子，但是後來檢察官勘驗的時候，發現袋子的情形和我們當時
        查獲的情形差太多了，因為那個袋子如果放二百七十幾萬元現金的話，會太
        滿，而且很重」等語（見本院九十二年六月二十七日訊問筆錄）。益證被告
        二人係販賣毒品之一方。
  （八）姚仁國（冒名顏建民應訊）於屏東縣調查站供稱：「當日你與丙○○前往屏
        東富光飯店時，丙○○手上有無攜帶任何物品？）答：丙○○手上提有一個
        白色紙質袋」、「（專案小組所查獲裝有毒品海洛因之白色紙質袋子？內裝
        毒品為何人所有？）答：就是丙○○所提的紙袋，紙袋內的毒品應為丙○○
        帶過來的」（見八二九號偵卷第二十一頁）、於同日檢察官偵查中供稱：「
        ˙˙˙同時警察有說查到四塊海洛因，是用一個白色紙袋裝著，該袋子是丙
        ○○在當甲下午二點多到我公司找我時就提著的袋子」（見同上偵卷第二十
        七頁背面）。又扣案的袋子就是查獲時被告所提的袋子，就是檢察官勘驗那
        個袋子，業據證人即查獲之員警吳景篁於本院調查時證述在卷（見本院卷九
        十二年六月二十七日訊問筆錄），並檢送該紙袋在案。況經檢察官於九十二
        年三月十八日勘驗二百七十萬六千元用報紙包著放置於該扣案之紙袋之情形
        ，依勘驗照片顯示部分露出袋外。足見被告丙○○所提進入富光飯店之紙袋
        係放置毒品海洛因而非現金二百七十萬六千元，益證被告二人係賣毒之一方
        而非買毒之一方。
  （九）共同被告姚仁國於警、偵訊時，固均否認事先知情本次毒品交易，然其係偕
        同被告二人到場，為其所自承在卷，而被告二人此行目的乃在賣毒予證人張
        正雄，已如前述，被告二人所為犯行重大，為免遭警查緝，必當妥善規劃，
        形跡保密，衡情無使不知情之第三人任意隨行，以增風險之理，再佐以證人
        張正雄於原審審理時證述：「（當時姚仁國為何會在現場？）答：其實我也
        不認識姚仁國，我只知道，當甲他們當時有兩個人進來，他們下面還有一個
        人在等，他們是以無線電話聯絡，他們只有兩個人拿海洛因進來‧‧‧」、
    「（辯護人詰問：他們如何與下面的人聯絡？）他們是以手機聯絡，他們約
        相隔十分鐘左右聯絡一次，共聯絡兩次。」，足見共同被告姚仁國乃在樓下
        把風之人無疑，其辯稱不知此行目的云云，即與常情不合，委不可信，其確
        參與本案犯行，亦可認定。
  （十）扣案之海洛因四塊合計達一四一五點八公克，數量甚鉅，並分裝完整，外包
        裝上有雙獅圖誌，復註記有「提防假冒、純淨 100﹪」之字樣，有照片二張
        附卷可證，顯已經人工提煉完成，而海洛因乃第一級毒品，屬違禁物，政府
        查緝甚嚴，黑市價格甚高，被告二人衡無憑空取得之理，顯係向他人販入所
        得，因被告二人自調查站、偵訊、原審，乃至本院審理時，均矢口否認係到
        場賣毒，致無從明確查明其等所販入毒品來源，爰認定係「於九十一年二月
        二日前之不詳時日，在不詳地點向某不詳姓名之成年人，以不詳之價格」販
        入上開毒品；又被告乙○○、劭立屏均無吸用海洛因習慣，分據其等供述在
        卷，且查依卷附同案被告姚仁國之前科資料亦無施用毒品前科，被告乙○○
        於九十一年二月三日檢察官偵查中供稱：買海洛因是自己吃，因其每甲都用
        云云（見八二九偵卷第二十二頁背面）。但被告二人與同案被告姚仁國為警
        查獲時，經採尿送驗結果，均未檢出嗎啡陽性反應，此有高雄市政府衛生局
        九十一年二月八日檢驗成績書一紙、台灣檢驗科技股份有限公司九十一年七
        月十九日尿液檢驗報告書三紙附卷可憑（見八二九號偵卷第一三五頁、三三
        Ｏ八號偵卷十六、十九、二十一頁）。被告等人販入該等毒品顯非供已施用
        所需，至為明顯，而其等販入後，復行轉賣予張正雄牟利，足見其等於販入
        之初，即有意圖營利之意，是被告等人係為意圖營利而販入該等毒品，應可
        認定。
 (十一) 被告丙○○聲請當庭勘驗新台幣二百七十萬元之千元鈔放置在扣案之白色紙
        袋之情形、讓證人化名張正雄與被告二人對質、將被告二人及化名張正雄之
        人送測謊鑑定、請傳訊證人「賣鹽順」之人，向保三總隊第三大隊刑事組調
        取被告丙○○及同案被告乙○○於九十一年二月二日在保三總隊所製作之警
        訊筆錄云云。惟查，本案事證已臻明確；且查：(1) 新台幣二百七十萬元之
        千元鈔放置在扣案之白色紙袋之情形，業經檢察官於九十二年三月十八日在
        臺灣銀行屏東分行勘驗，並拍照存證，有九十二年三月二十六日屏檢輝平九
        一重八（蒞）字第六一八二號函送之勘驗筆錄及照片四張可憑（附於本院卷
        ），核無一再勘驗之必要。(2) 本件原審係採交互詰問方式審理，而化名張
        正雄之人已於原審審理時以視訊傳送之方式接受詰問。(3）被告丙○○不知
        「賣鹽順」之真實姓名（見八二九號偵卷第四二頁）、被告乙○○供稱「順
        仔」聽說叫「陳武順」，但不知是否真名（見八二九號偵卷第一一五頁正面
         ），化名張正雄亦不知「賣鹽順」之真實姓名 （見同上偵卷一四五頁正面
         ），亦無從傳訊。 (4）被告聲請函調保三總隊第三大隊刑事組調取被告邵
          立屏及同案被告乙○○於九十一年二月二日在保三總隊所製作之警訊筆錄
        ，以證明被告丙○○於上開筆錄已供出係被告乙○○將錢交給伊，於次日始
        翻供係賣鹽順將錢交給伊云云，惟此縱令屬實，但被告乙○○所辯係買毒品
        之辯解，前後供述不一而不實在，已有如前述，是被告丙○○於上開警訊筆
        錄縱供稱係被告乙○○將錢交給伊屬實，亦不能執為被告有利之證據，故無
        調取之必要。(5）測謊鑑定結果僅供參考，本件事證已明，亦無再送測謊之
        必要。
 (十二) 綜上所述，被告二人所辯均係卸責之詞，均不足採信，本案事證明確，被告
        二人有右揭販賣毒品海洛因之犯行均堪以認定。
三、按販賣毒品罪不以販入之後復行販出為構成要件，祇要以販賣營利為目的，將毒
    品販入或賣出，有一於此，其犯罪即為完成，均不得視為未遂（最高法院二十五
    年非字第一二三號判例參照）；又按海洛因為毒品危害防制條例第二條第二項第
    二款所規定之第一級毒品。是被告乙○○、丙○○意圖營利，於不詳時日販入第
    一級毒品海洛因後，雖欲再轉賣予張正雄而未得逞，核其等所為仍係犯同條例第
    四條第一項販賣第一級毒品既遂罪（起訴書認係犯第四條第五項、第一項之販賣
    第一級毒品未遂罪，惟原審公訴檢察官已於蒞庭執行職務時聲明變更起訴法條為
    第四條第一項販賣第一級毒品既遂罪）。被告乙○○、丙○○與共同被告姚仁國
    就上開犯行間，有犯意聯絡及行為分擔，均為共同正犯。被告乙○○有事實欄所
    載論罪科刑執行之情形，有臺灣屏東地方法院檢察署刑案資料查註紀錄表及臺灣
    高等法院被告全國前案紀錄表各一紙在卷可查，其受有期徒刑執行完畢後，五年
    之內再犯有期徒刑以上刑之本罪，為累犯，除法定本刑為死刑或無期徒刑部分不
    得加重外，併科罰金部分應依刑法第四十七條之規定加重其刑。
四、原審以被告二人罪證明確，適用毒品危害防制條例第四條第一項、第十八條第一
    項前段、第十九條第一項，刑法第十一條前段、第二十八條、第四十七條、第四
    十二條第三項、第三十七條第一項，現行法規所定貨幣單位折算新台幣條例第二
    條規定，審酌被告乙○○、丙○○正值青壯，不思循正常途徑獲取財富，且無視
    政府嚴厲查禁毒品之決心及呼籲，竟藉販賣戕害人心之毒品營利，惡性非輕，並
    犯罪後均不知及時悔悟，被告乙○○為本案主嫌，犯罪情節較重，及其等犯罪之
    手段、目的等一切情狀，就被告乙○○部分，量處無期徒刑，併科罰金新台幣五
    百萬元，罰金如易服勞役，以罰金總額與陸個月之日數比例折算，被告丙○○部
    分，量處無期徒刑，且均依法諭知褫奪公權終身。並以扣案之海洛因四塊（淨重
    一四一五點八公克，沾有海洛因殘渣之包裝重二九點二七公克），係第一級毒品
    ，應依毒品危害防制條例第十八條第一項前段規定宣告沒收銷燬；而門號000
    0000000號、0000000000號、0000000000號行動電
    話各一支均係供被告乙○○、丙○○販毒所用之物，已如前述，且各係被告乙○
    ○、丙○○所有，分據被告乙○○、丙○○供述在卷，依同條例第十九條第一項
    宣告沒收，如全部或一部不能沒收時，追徵其價額。至供被告乙○○、丙○○及
    共同被告姚仁國犯罪所用之袋子一只（裝上開毒品所用），因查無積極證據足認
    係其等所有，爰不併為沒收之諭知。又以綽號「賣鹽順」之人雖亦參與本次毒品
    交易，惟其原意乃在協助證人張正雄購毒營利，已如前述，應認其係屬證人張正
    雄之共犯，尚非本案被告乙○○、丙○○之共犯。原判決認事用法核無違誤，量
    刑亦稱妥適，被告二人上訴意旨仍否認犯罪；檢察官上訴意旨以原審量刑過輕，
    而以被告乙○○應處以極刑，被告丙○○應量處無期徒刑，併科罰金新台幣二百
    五十萬元云云，但查，本案毒品尚未流入市面，對於國民之健康尚未造成實害，
    本院認被告二人均處以無期徒刑，被告乙○○部分併科罰金新台幣五百萬元，應
    已足昭炯戒。綜上所述，本件檢察官及被告二人之上訴，均無理由，均應予駁回
    。
據上論結，應依刑事訴訟法第三百六十八條，判決如主文。
本案經檢察官王登榮到庭執行職務。
中      華      民      國    九十二    年      九      月      十      日
                              臺灣高等法院高雄分院刑事第一庭
                                  審判長法官  曾永宗
                                        法官  郭玫利
                                        法官  邱永貴
右正本證明與原本無異。
如不服本判決應於收受本判決後十日內向本院提出上訴書狀，其未述上訴理由者，
並得於提起上訴後十日內向本院補提理由書狀（均須按他造當事人之人數附繕本)「
切勿逕送上級法院」。
          書記官  梁雅華
中    華    民    國      九十二      年      九      月     十   日
附錄：本判決論罪科刑法條：
毒品危害防制條例第四條第一項：
製造、運輸、販賣第一級毒品者，處死刑或無期徒刑；處無期徒刑者，得併科新台幣
一千萬元以下罰金。


司法院資訊處製作；財團法人民間司法改革基金會備份。
